---
title: "Seminar 6"
output:
  pdf_document: default
  html_notebook: default
---
```{r}
library(tidyverse)
```
Folosind tabelul `diamonds`:

>Partea I

1. Creati un tabel cu urmatoarele variabile: `carat`, `cut`, `color`, `price` si `price` convertit in lei la cursul zilei.
```{r}
d1 <- select(diamonds, carat, cut, color, price)
mutate(d1, 
       pret= price*4.45)
```

```{r}
rezultat <- diamonds %>%
  select(carat, cut, color, price) %>%
       mutate(pret=price*4.45)
```


2. Creati o variabila care sa contina color cu litera mica.
```{r}
mutate(diamonds,
       culoare_mica=tolower(color))
```
3. Creati o variabila care sa contina volumul (`xyz`).

```{r}
(mutate(diamonds,
       volum=x*y*z))
```
4. Convertiti `x`,`y`,`z` in centimetri.
```{r}
mutate(diamonds,
       x_cm=x/10,
       y_cm=y/10,
       z_cm=z/10)
```
5. Creati un tabel care sa contina doar variabilele noi create la punctele anterioare.
```{r}
(tabel_nou <-transmute(diamonds,
                      pret=price*4.45,
                      x_cm=x/10,
                      y_cm=y/10,
                      z_cm=z/10,
                      volum=x*y*z,
                      culoare_mica=tolower(color)
                      ))
```
6. Creati un tabel care sa contina doar variabilele noi create la punctele anterioare cu `clarity` SI2 sau VS1.
```{r}
tabel_nou$clarity <- diamonds$clarity
#sau mutate(tabel_nou, diamonds$clarity)
(tabel_nou_nou <- filter(tabel_nou, clarity=='SI2' | clarity=='VS1'))
```

>Partea 2

Construiti un tabel care sa contina:

1. Media `price` pentru fiecare valoare a lui `color`.

```{r}
(sumar <- diamonds %>%
    group_by(color)%>%
    summarise(media = mean(price))) 
```
2. Mediana `price` pentru fiecare valoare a lui `clarity`.
```{r}
(sumar <- diamonds %>%
  group_by(clarity) %>%
  summarise(mediana_pret=median(price)))

  
```
3. Media si mediana `price` pentru fiecare `cut`.
```{r}
(sumar <- diamonds %>%
  group_by(cut) %>%
  summarise(media_pret=mean(price),
            mediana_pret=median(price)))

```
4. Media, abaterea medie patratica si numarul de observatii pentru `table` pentru fiecare `cut`.
```{r}
(sumar <- diamonds %>%
  group_by(cut) %>%
  summarise(media_table=mean(table),
  sigma=sd(table),
  nr = n())
)
```
5. Media, varianta si mediana pentru `depth` pentru fiecare `color`.
```{r}
date_grupate <- group_by(diamonds,color)
(sumar <- summarise(date_grupate,
                   media_depth=mean(depth),
                   var_depth=var(depth),
                   mediana_depth=median(depth)))

(sumar <- diamonds %>%
    group_by(color)%>%
    summarise(media = mean(depth),
              var_depth = var(depth),
              mediana = median(depth)))
```
6. Media `price` pentru toate combinatiile de valori a `color` si `clarity`.
```{r}
date_grupate <- group_by(diamonds, color,clarity)
sumar <-summarise(date_grupate,
                  media_pret=mean(price))
sumar

```
```{r}
(sumar <- diamonds %>%
  group_by(color,clarity) %>%
summarise(media_pret=mean(price), .groups="keep"))
sumar
```

2. Mediana `price` pentru toate combinatiile de valori a `clarity`, `cut`.
```{r}
sumar <-diamonds %>%
  group_by(clarity,cut) %>%
summarise(mediana_pret=median(price))
sumar
```
3. Media si mediana `price` toate combinatiile de valori a `cut`, `color`.
```{r}
sumar <- diamonds %>%
  group_by(cut, color) %>%
  summarise(media_pret = mean(price),
            mediana_pret=median(price))
sumar
```
4. Media, abaterea medie patratica si numarul de observatii pentru `table` pentru toate combinatiile de valori a `cut`, `color` si `clarity`.
```{r}
sumar <-diamonds %>%
  group_by(cut,color,clarity) %>%
summarise(media_table=mean(price),
          sd_table=sd(table),
          nr=n())
sumar
```
5. Media, varianta si mediana pentru `depth` pentru toate combinatiile de valori a `color` si `cut`.
```{r}
sumar <-diamonds %>%
  group_by(color,clarity) %>%
summarise(media_pret=mean(depth),
          varianta = var(depth),
          mediana = median(depth))
sumar
```

